臺灣士林地方法院刑事判決　　　　　　　　　　　　　九十一年度訴字第二一五號
　　公　訴　人　臺灣士林地方法院檢察署檢察官
　　被　　　告　甲○○
右列被告因違反毒品危害防制條例案件，經檢察官提起公訴（九十一年度偵字第一一
七二號），本院判決如左：
    主  文
甲○○連續轉讓第二級毒品，處有期徒刑捌月，緩刑肆年。
    事  實
一、甲○○基於轉讓第二級毒品安非他命之概括犯意，自民國八十五年某月間起至八
    十九年某月間止，連續在其友人乙○○台北市○○區○○街三一０巷六弄一號二
    樓住處，多次無償轉讓重量不詳之第二級毒品安非他命予乙○○施用。嗣因乙○
    ○所犯違反毒品危害防制條例案件偵查、審理中（由台灣士林地方法院檢察署檢
    察官以九十年偵字第三八九三、三八九四號偵查並提起公訴，而由本院以九十年
    訴字第四八九號審理），經由乙○○之供述，始知上情。
二、案經台灣士林地方法院檢察署檢察官自動檢舉偵查起訴。
    理  由
一、訊據被告甲○○矢口否認右揭犯行，辯稱：有與乙○○一起施用過安非他命，但
    所用之安非他命非伊請乙○○，其未曾轉讓過安非他命予乙○○。伊於偵查及法
    院中所稱之「互請」，乃指伊和乙○○一起施用安非他命，非指伊請乙○○施用
    安非他命云云，然查：(一)被告於乙○○所犯前開違反毒品危害條例案件偵查及審
    理時，業已陳稱：（約八十五、六年間，你們有互相請對方吸安毒？）沒錯。（
    何種情形下乙○○會請你？）我的吸完了，他說他那有，他就先請我。八十六、
    七年間，我請他比較多，他請我的很少（九十年偵字第三一一五號第四七頁正、
    反面）。與被告互請安非他命等語（見本院九十年訴字第四八九號九十一年一月
    十四日審理筆錄）。於本案偵查時，於檢察官處供承：沒賣安非他命，只有請朋
    友乙○○吸食，從八十六年開始至八十九年間在乙○○住處。（知否不可轉讓安
    非他命）後來知道了，我都沒收他錢。（九十一年偵字第一一七二號，第十七頁
    反面）、是八十五年開始請，均在乙○○住處等語（九十一年偵字第一一七二號
    ，第三十頁反面）。(二)證人乙○○於其所犯上開違反毒品危害防制條例偵查、審
    理中供稱：有時甲○○也會請我用毒品，八十九年間在我家，八十五、六年間在
    甲○○中坡南路的家，甲○○請過我多次（九十年偵字第三一一五號第三二頁反
    面）、有時甲○○也會請我（本院九十年十一月十九訊問筆錄）。於本案偵查時
    ，證稱：八十五年開始被告請我施用安非他命，最後一次在八十九年，均在我福
    德街住處，還有被告前住之松山或信義區住處等語（九十一年偵字第一一七二號
    ，第十頁正、反面）。(三)依被告與乙○○所述各語，堪認被告自八十五年至八十
    九年間止，確有多次無償請乙○○施用安非他命無訛。(四)被告雖辯稱：所稱之互
    請，乃指伊與乙○○一起施用安非他命，非指請乙○○施用云云，然查被告具高
    中學歷（業據被告自承），於本院應訊時，就本院及蒞庭檢察官之訊問，均能瞭
    解題義，切中問題應答，堪信其對對話之理解能力，應與常人無異，其應知「互
    請」之定義，絕無將之誤為係「與乙○○一起施用安非他命」之意。況被告於檢
    察官訊問其「何種情形下乙○○會請你？」時，亦稱：「我的吸完了，他說他那
    有，他就先請我。」等語，亦堪認其知「請」之定義，其既知「請」之定義，即
    無不知「互請」定義之理。前所辯無非卸責之詞，不足採信。(五)雖乙○○稱：被
    告曾在被告之中坡南路之住處請過其施用安非他命，然被告於本案偵查中則稱：
    未曾住過中坡南路，只在乙○○住處請過乙○○等語，是本院認被告轉讓安非他
    命之地點應在乙○○住處。(六)被告聲請傳喚證人乙○○，查乙○○雖經本院多次
    傳訊均未到庭，然本院認其於其所犯毒品危害防制條例案件偵查及審理中，就本
    案情節已敘述綦詳，核無待其到庭之必要，附此敘明。綜上所述，被告所辯顯為
    卸責之詞，不足採信。本件事證明確，被告犯行堪以認定，應依法論科。
二、核被告轉讓安非他命部分，均係犯毒品危害防制條例第八條第一項之轉讓第二級
    毒品罪。其轉讓安非他命前持有安非他命之低度行為，為轉讓之高度行為所吸收
    ，不另論罪。核被告所為數行為，時間緊接，所犯罪名相同，顯係出於概括之犯
    意為之，為連續犯，爰依刑法第五十六條之規定以一罪論，並加重其刑。爰審酌
    被告因施用安非他命，與乙○○互通有無始為上開犯行，及其犯罪之目的、手段
    、期間、所致之損害暨犯後態度等一切情狀，量處如主文所示之刑。末查被告前
    未曾受有期徒刑以上刑之宣告，此有台灣高等法院檢察署刑案紀錄簡復表一份可
    稽，因一時失慮，偶罹刑典，經此刑之宣告後，應知警惕而無再犯之虞，本院因
    認對其之刑以暫不執行為當，爰予以宣告緩刑，用啟自新。
三、據上論斷，應依刑事訴訟法第二百九十九條第一項前段，毒品危害防制條例第八
    條第二項，刑法第十一條前段、第五十六條、第七十四條第一款，判決如主文。
本案經檢察官林聰良到庭執行職務
中      華      民      國     九十一     年     八      月     七      日
                                      臺灣士林地方法院刑事第一庭
                                          法  官  江  翠  萍
右正本證明與原本無異。
如不服本判決，應於判決送達後十日內，向本院提出上訴狀。
                                          書記官  范  淑  芬
中      華      民      國     九十一     年     八      月    十二     日
附錄本案論罪科刑法條全文：
毒品危害防制條例第八條第二項：
  轉讓第二級毒品者，處六月以上五年以下有期徒刑，得併科新臺幣七十萬元以下罰
  金。
